【裁判字號】    95,交聲,609
【裁判日期】    950914
【裁判案由】    聲明異議
【裁判全文】
臺灣高雄地方法院交通事件裁定         95年度交聲字第609號
原處分機關  高雄市政府
異  議  人
即受處分人  甲○○
上列異議人因違反道路交通管理處罰條例案件，對於原處分機關
民國95年8月24日所為之處分（原處分案號：高市府交裁字第裁
320-B00000000號）聲明異議，本院裁定如下：
    主  文
異議駁回。
    理  由
一、異議意旨略以：異議人即受處分人甲○○固於民國95年7 月
    12日16時2 分許，將所駕駛之車牌號碼ZF—8835號自用小客
    車停放在高雄市○○街285 號前，惟係因該街285 號、287
    號，甚至整條街住家均以拒馬、花盆、椅子等物佔據停車位
    ，其中285 號、287 號住家，更是每日將拒馬放在非常突出
    之路旁，以致異議人之前開車輛只能停放在該拒馬旁。不料
    ，交通大隊不僅不盡責取締該路霸行為，反而舉發異議人不
    合標準之停車，公權力、公義何在？爰依法提出異議等語。
二、按在顯有妨害其他人、車通行處所停車，處新臺幣600 元以
    上1200元以下罰鍰。道路交通管理處罰條例第56條第1 項第
    5 款定有明文。
三、查異議人確於95年7 月12日16時2 分許，將所駕駛之車牌號
    碼ZF—8835號自用小客車停放在高雄市○○街285 號前，且
    該車輛因佔據仁義街車道，而妨害其他車輛通行之情，為異
    議人所不否認，且有違規照片1 張在卷，自可認定。至異議
    人雖執前揭情詞置，惟高雄市○○街若干居民確有放置足以
    妨害交通之物品之情，固亦有上開照片可證，然任何人不得
    以他人之行為違法，而合法化本身之違法（違規）行為，乃
    事理及法理所自明，故異議人以高雄市○○街居民之違法行
    為，合法化自身之違規停車行為，實屬無據。況且，縱異議
    人確有駕車前往仁義街附近之必要，然其既見該處無法停車
    ，即應另覓他處停放，實不得因己執意停放自認較近或較佳
    之位置，而妨害其他合法之用路大眾權益。另異議人固又主
    張交通執法機關行政怠惰，惟該相關機關執法是否怠惰，亦
    非異議人違規停車之正當化事由，故異議人此部分所辯，洵
    無可採。
四、綜上，異議人既有交通違規之事實，而其主張之事項又無足
    採，則原處分機關據依道路交通管理處罰條例第56條第1 項
    第5 款之規定，裁罰新臺幣900 元，自屬有據。是異議人之
    異議無理由，應予駁回。爰依道路交通案件處理法第19 條
    ，裁定如主文。
中    華    民    國    95    年    9     月    14    日
                  交通法庭    法  官  徐美麗
以上正本證明與原本無異。
如不服本裁定應於送達後5日內向本院提出抗告狀。
中    華    民    國    95    年    9     月    14    日
                              書記官  陳掌珠


司法院資訊處製作；財團法人民間司法改革基金會備份。
